臺灣臺中地方法院刑事判決　　　　　　　　　　　　　九十一年度易字第七七七號
　　公　訴　人　臺灣臺中地方法院檢察署檢察官
　　被　　　告　甲　○
右列被告因違反著作權法案件，經檢察官提起公訴（九十一年度偵字第二七一六號）
，本院判決如左：
      主  文
甲○以明知為侵害著作權之物而意圖散布而持有之方法侵害他人之著作權，處有期徒
刑肆月，如易科罰金，以參佰元折算壹日。扣案如附表所示之盜版光碟片共壹拾片，
均沒收。
    事  實
一、甲○明知如附表所示之影音光碟片均係未經協和國際多媒體股份有限公司（下稱
    協和公司）授權或同意而擅自重製其影音著作之盜版物，竟應其客戶之要求，即
    基於意圖散布而持有之方法侵害他人之著作權之犯意，自民國九十一年一月十四
    日起，在台中縣太平市○○路夜市，先後以每片新臺幣（下同）一百元之價格向
    姓名及年籍均不詳之成年人販入，旋即並將其所持有如附表所示之影音光碟片擺
    設在位於台中縣太平市○○路三七八號，由其實際經營之「金賞光碟音響城」之
    櫃檯抽屜內，而意圖以會員承租每片二十八點五元之價格出租予不特定之人牟利
    。迨至同年月二十九日下午四時許，經警在上址當場查獲，並扣得如附表所示之
    盜版影音光碟片五套（共十片）。
二、案經協和公司訴由台中縣警察局移送臺灣臺中地方法院檢察署檢察官偵查起訴。
    理  由
一、訊據被告甲○固對其確於上開時、地為警查獲持有盜版影音光碟片，且上開盜版
    光碟片係其應客戶須要而購入，本欲以會員制即承租每片二十八點五元之價格出
    租不特定人等事實均供承不諱；惟仍矢口否認其有何侵害著作權之犯行，辯稱：
    其係將光碟片置放在櫃檯抽屜內，並無意圖散布或出租他人以營利之意思，且迄
    未曾將光碟片出租他人，尚乏侵害著作權之主觀犯意云云。惟查，被告於偵查及
    本院審理中自承其係應客戶承租之須要，欲以會員制方式出租，始購入上開盜版
    光碟片，本來還打算複製幾片再出租則可同時租予很多人，其購入後則將盜版光
    碟片置於其店內抽屜內等語，既有照片、搜索扣押筆錄及扣押物品目錄表附卷足
    參，則依被告應客人須要而販入上開盜版光碟片，並將其持有之上開盜版光碟片
    置於從事出租影音光碟片業務之店內，且置放在較為隱蔽，然隨時可提示而出租
    他人之櫃檯抽屜內等情觀之，應已足認被告確實意圖以其持有之上開盜版光碟片
    供不特定人承租觀覽而散布為目的無疑，亦即被告辯稱其未曾將上開盜版光碟片
    出租他人，並無侵害著作權之主觀犯意云云，顯係事後卸責之詞，委無足取。又
    查，上開事實，業據告訴代理人乙○○及丙○○分別於警詢中指訴甚詳，且有市
    場輔導採證報告表、現場圖、公司執照、營利事業登記證、授權書及行政院新聞
    局審查合格證書附卷足參，並有如附表所示之盜版影音光碟片十片扣案可憑，當
    堪認被告上開所辯，應無足採信。本件事證明確，被告之犯行，洵堪認定。
二、被告明知購入之盜版影音光碟片係侵害他人影音著作權之物，猶意圖出租予不特
    定人牟利而持有，係屬著作權法第八十七條第二款所定明知為侵害著作權之物而
    意圖散布而持有之侵害著作權行為，核其所為，係犯著作權法第九十三條第三款
    之罪。至公訴人雖認被告上開所為，係屬意圖散布而陳列之侵害著作權行為，然
    查，被告陳稱其未於店內之展示架上陳列上開盜版光碟片，而係將盜版光碟片置
    放在櫃檯抽屜內等語，既有照片及扣押物品目錄表附卷足參，則被告上開所為，
    應屬以意圖散布而持有之侵害著作權行為，是公訴人認被告所為係意圖散布而陳
    列之侵害著作權行為，顯容有誤會，附此敘明。本院審酌被告並無犯罪前科，素
    行尚稱良好，其犯罪之動機、手段、所生危害，及犯罪後猶否認犯行之態度等一
    切情狀，量處如主文所示之刑，並諭知易科罰金之折算標準。扣案之盜版影音光
    碟片共十片，均係被告所有，且供上開犯罪所用之物，業據被告於警局及偵查中
    供承在卷，應依刑法第三十八條第一項第二款之規定宣告沒收。
據上論斷，應依刑事訴訟法第二百九十九條第一項前段，著作權法第九十三條第三款
，刑法第十一條前段、第三十八條第一項第二款，罰金罰鍰提高標準條例第二條，判
決如主文。
中      華      民      國      九十一    年     四    月     三十      日
                                台灣台中地方法院刑事第二庭
                                        法  官  許  惠  瑜
右正本證明與原本無異。
如不服本判決，應於送達後十日內向本院提出上訴狀（須附繕本），上訴於台灣高等
法院台中分院。
                                        書記官
中      華      民      國      九十一    年     四    月     三十      日
附表：
編號      盜版光碟片    數量              著作權人
一        玩命關頭      一套（二片）      協和公司
二        史瑞克        一套（二片）      同右
三        古墓奇兵      一套（二片）      同右
四        危險情人      一套（二片）      同右
五        鬼靈精        一套（二片）      同右
附錄論罪科刑法條：
著作權法第九十三條第三款：
有左列情形之一者，處二年以下有期徒刑，得併科新臺幣十萬元以下罰金：
三、以第八十七條各款方法之一侵害他人之著作權者。
著作權法第八十七條第二款：
有下列情形之一者，除本法另有規定外，視為侵害著作權或製版權：
二、明知為侵害著作權或製版權之物而散布或意圖散布而陳列或持有或意圖營利而交
    付者。
